# 应收账款和合同负债的抵消

提问人：逆增上 缘 时间：2021-01-26 10:33:07
请教陈版主，关于工程施工企业应收账款确认的时点，以及应收账款和合同负债是否需要抵消的问题。
背景信息：客户为工程施工企业，根据合同约定，通常需要预收80%的合同款，因此公司通常在签订合同并进场施工后，开具80%的发票，并确认应收账款，对方科目确认“合同结算-价款结算”；若年底收入确认进度未达到80%，并且开票之后未全额收到款项时，报表上会就同一个项目同时列示为应收账款和合同负债。
问题： 1 、开具80%的预收款发票时，是否应当全额确认应收账款，我们理解只能确认增值税的部分，不含税的部分因为尚未履约，并不具有无条件（即，仅取决于时间流逝）向客户收取对价的权利，因此不应当确认应收账款； 2 、若可以确认应收账款，是否需要和合同负债进行抵消列式，因准则中只规定了同一个项目的合同资产和合同负债可以抵消，对应收账款和合同负债是否可以抵消没有规定，看过陈版主之前的回复，是不能抵消的，因此再就具体的业务跟您确认一下。主要还是第一个问题比较纠结，若不允许企业在开票时确认应收账款，则可能导致账务处理和操作上的复杂化。万分感谢！

回答人：chenyiwei
1 、可以这样理解：“只能确认增值税的部分，不含税的部分因为尚未履约，并不具有无条件（即，仅取决于时间流逝）向客户收取对价的权利，因此不应当确认应收账款”。
2 、一般情况下的应收账款和合同负债（即使是针对同一合同的）因标的性质不同，所以不能抵销列报。但在主帖的特定情形下（合同成立后预收款开票之后未全额收到款项），这两者应当抵销列报。